# 请教陈版资产重组过渡期损益的会计处理及企业合并

提问人：why-10 时间：2017-12-25 16:11:40
上市公司出售资产 A上市公司持有B公司60%股权，成本 100 万元，先全部出售B公司资产给C公司，评估基准日为 2016 年 12 月 31 日，交割日为 2017 年 6 月 30 日。评估价为 1000 万元（购买价 600 万元），评估基准日B公司账面净资产为 500 万元。双方约定过渡期A上市公司享有的损益归C公司所有。假设过度期间利润为 100 万元。 1 、A上市公司合并B公司过渡期间损益，并入 100 万元利润，其中归母公司 60 万元。 2 、合并日，A上市公司单体报表层面确认处置损益600-100=500万元，合并报表层面确认处置损益600-360（ 100万元成本+200万元以前年度损益+60万元本年度损益）=240万元. 单体报表：借：银行存款 600 贷：长期股权投资100 投资收益 500 合并报表：借：投资收益 200 贷：年初未分配利润 200
借：投资收益 60 ？？？？ 请问陈版上述理解及会计处理是否正确以及合并报表最终会计应该如何处理？

回答人：chenyiwei
你的抵消分录中的贷方项目 60 可以用“期末未分配利润”来平衡。即合并层面累计抵销损益的影响，但该金额是无需直接过录到合并底稿中的“期末未分配利润”项目中的，该项目仍然是根据表内运算关系计算的结果。

提问人：why-10 时间：2017-12-27 16:14:17
谢谢陈老师！补充问题： 问题一：在这个过渡期间损益约定归属购买方享有，在将过渡期利润表合并，过渡期间的损益是否确认未A公司的非经营性损益？ 问题二：针对过渡期损益归属问题，不存在任何其他补价款的情况。 例一：过渡期损益归属A公司(此时A上市公司合并报表合并B公司利润归母 60 万，投资收益为600-360=240万元，合计损益 300 万) 例二：过渡期损益归属C公司(此时A上市公司合并报表合并B公司利润归母 60 万，投资收益为600-360=240万元，合计损益 300 万)（该情况中归属C公司的如何体现？） 请教陈老师问题二是否这样处理？如果这样理解，过渡期损益归属无论是谁，只要不涉及补价款，对于出售方A上市公司合计损益没有影响；也就是说转让基准日确认，公司转让价确定，对于转让方A上市公司而言，总体损益就确定（基准日：600-300=300万）。 请陈老师指点！

回答人：chenyiwei
1 、过渡期损益纳入合并报表的金额不属于非经常性损益，但处置日合并报表层面的投资收益为非经常性损益。 2 、可以理解为“过渡期损益归属无论是谁，只要不涉及补价款，对于出售方A上市公司合计损益没有影”。